臺灣士林地方法院交通事件裁定　　　　　　　　　九十二年度交聲字第一一九號
　　原處分機關　臺北巿交通事件裁決所
　　異　議　人
　　即受處分人　甲○○
右列異議人即受處分人因違反道路交通管理處罰條例案件，對於臺北市交通事件裁決
所民國九十二年十一月十四日所為之處分（原處分案號：北市裁三字第裁二二─ＡＢ
Ｚ○九四六四六號、二二─ＡＢＺ○九四六四七號），聲明異議，本院裁定如左：
    主  文
北市裁三字第裁二二─ＡＢＺ○九四六四六號處分撤銷。
甲○○汽車駕駛人，行經有燈光號誌管制之交岔路口闖紅燈，處罰鍰新臺幣貳仟柒佰
元，並記違規點數三點。
其餘異議駁回。
    理  由
一、按汽車駕駛人，行經有燈光號誌管制之交岔路口闖紅燈者，處新臺幣（下同）一
    千八百元以上五千四百元以下罰鍰，並應記違規點數三點，道路交通管理處罰條
    例第五十三條、第六十三條第一項第三款分別定有明文。
二、原處分意旨略以：異議人即受處分人甲○○駕駛其所有之ＤＳ─○三二九號自用
    小客車，於民國九十二年九月十二日上午八時許，沿臺北市○○路由南向北方向
    行駛時，行經臺北市○○路與內湖路引道之設有燈光號誌管制之交岔路口，竟闖
    紅燈，嗣往前行駛至港墘路與內湖路之亦設有燈光號誌管制之交岔路口，旋於同
    日上午八時三分許，竟又闖紅燈後右轉沿內湖路之方向行駛，為在港墘路與內湖
    路南側引道口執勤之臺北市政府警察局內湖分局西湖派出所警員吳欣鴻發現，因
    吳欣鴻警員尚來不及予以攔停，受處分人即已駕車駛離現場，吳欣鴻警員隨即製
    單予以逕行舉發，再經原處分機關就九十二年九月十二日上午八時許闖紅燈部分
    ，依道路交通管理處罰條例第五十三條（原處分贅引第一項）之規定，裁處受處
    分人罰鍰二千七百元（原處分案號：北市裁三字第裁二二─ＡＢＺ○九四六四六
    號）；就同日上午八時三分許闖紅燈部分，依道路交通管理處罰條例第五十三條
    （原處分贅引第一項）、第六十三條第一項第三款（原處分漏引第三款）之規定
    ，裁處受處分人罰鍰二千七百元，並記違規點數三點（原處分案號：北市裁三字
    第裁二二─ＡＢＺ○九四六四七號）。
三、本件聲明異議意旨略以：伊於九十二年九月十二日上午行駛港墘路口，已依當時
    紅綠燈號誌指示行駛，伊經過第一個路口時是綠燈，前面第二個路口才轉成紅燈
    ，且伊前面還有四、五台車，綠燈時大家前進，伊才跟著前進，伊是綠燈右轉，
    當時警察是站在伊之左後方，他攔伊時，伊並不知情，亦未聽到哨音，本件因無
    照片佐證，欠缺公證力，尚難甘服，爰聲明異議等語。
四、經查：受處分人駕駛前開自用小客車於前述時地闖紅燈行駛之違規事實，業據證
    人即製單告發之警員吳欣鴻於本院以具結擔保其證述之真實性，並在負擔偽證罪
    之心理處罰狀態下證稱：「當天七到九點我在內湖路與港墘路口擔任交通指揮工
    作，那時我站在南側引道口，當時號誌已變紅燈了，異議人的車子就直接由港墘
    路由南向北行駛（當庭畫現場圖附卷），直接闖我右前方路口那個紅燈，行進到
    內湖路與港墘路交叉路口停住，我有走過去鳴哨用手請異議人靠右邊，但異議人
    就直接闖紅燈，右轉開走了。我是先看到異議人闖第一個紅燈，我才走過去要他
    靠邊，但異議人就直接闖第二個紅燈，右轉開走了」（見本院九十二年十二月二
    十四日訊問筆錄）等情詳盡，並有臺北市政府警察局舉發違反道路交通管理事件
    通知單二紙在卷可稽，再依證人吳欣鴻警員之上開證詞觀之，其確實清楚看見當
    時前揭二路口之燈號號誌均為紅燈，證人吳欣鴻為執行交通勤務之公務員，對於
    燈號之變換，為其業務內之事項，其觀察程度自較一般人更為專注，應無誤判之
    可能，且參以證人即警員吳欣鴻與受處分人互不相識，衡情實無誣指受處分人闖
    紅燈之虞，是證人所言，應為平允可信，可見受處分人確有本件闖紅燈之違規行
    為，受處分人辯稱未闖紅燈云云，不足採信。再按汽車駕駛人有闖紅燈之情形，
    當場不能或不宜攔截製單舉發者，得逕行舉發處罰，此觀道路交通管理處罰條例
    第七條之二第一項第一款之規定自明，本件受處分人闖紅燈後迅即駛離現場，執
    勤警員吳欣鴻因未能當場攔停，乃予以逕行舉發，自無不合。綜上所述，本件受
    處分人之違規事證，至臻明灼，其所為本件異議，尚無理由。原處分機關據以裁
    罰，固非無見，惟依首揭規定，受處分人駕車闖紅燈，除應依道路交通管理處罰
    條例第五十三條之規定處罰鍰外，並應依同條例第六十三條第一項第三款之規定
    記違規點數三點，然本件原處分機關就九十二年九月十二日上午八時許闖紅燈部
    分，原處分（北市裁三字第裁二二─ＡＢＺ○九四六四六號）僅依道路交通管理
    處罰條例第五十三條（原處分贅引第一項）之規定，裁處受處分人罰鍰二千七百
    元，竟漏未依前開規定記違規點數三點，顯有違誤，受處分人聲明異議，雖無理
    由，惟原處分既有上開可議之處，即屬不能維持，自應由本院就此部分予以撤銷
    ，並審酌違規情節之輕重，另裁定如主文第二項所示。至受處分人於同日上午八
    時三分許闖紅燈部分，原處分機關依前揭規定，裁處受處分人罰鍰二千七百元，
    並予以記違規點數三點（原處分案號：北市裁三字第裁二二─ＡＢＺ○九四六四
    七號），核無違誤，此部分異議，應予駁回。
據上論斷，應依道路交通案件處理辦法第十九條、第二十條前段，裁定如主文。
中      華      民      國    九十三    年      一      月     十六     日
                                  臺灣士林地方法院交通法庭
                                      法  官  曾  家  貽
右正本證明與原本無異
如不服本裁定應於送達後五日內向本院提出抗告狀
                                      書記官  曾  韻  蒔
中      華      民      國    九十三    年      一      月     十六     日
